臺灣臺中地方法院刑事判決　　　　　　　 94年度訴字第186號
公　訴　人　臺灣臺中地方法院檢察署檢察官
被　　　告　甲○○
上開被告因違反毒品危害防制條例案件，經臺灣臺中地方法院檢
察署檢察官提起公訴（九十三年度毒偵字第四一四六號）及臺灣
彰化地方法院檢察署檢察官移送併辦（九十四年度毒偵字第五一
九、五三○、五七五、一二九○、一二九一、一二九二、二八九
二號），本院合議庭裁定改以簡式審判程序審理，判決如下：
    主  文
甲○○連續施用第一級毒品，累犯，處有期徒刑壹年；扣案之第
一級毒品海洛因貳小包（淨重分別為零點壹貳公克、零點零壹公
克），均沒收銷燬之；注射針筒貳支均沒收。又連續施用第二級
毒品，累犯，處有期徒刑柒月；扣案之第二級毒品甲基安非他命
殘渣袋壹個，沒收銷燬之；吸食器壹組沒收。應執行有期徒刑壹
年伍月，扣案之第一級毒品海洛因貳小包（淨重分別為零點壹貳
公克、零點零壹公克）、第二級毒品甲基安非他命殘渣袋壹個，
均沒收銷燬之；注射針筒貳支、吸食器壹組均沒收。
    犯罪事實
一、甲○○前於民國八十九年間因施用毒品案件，經臺灣彰化地
    方法院以八十九年度毒聲字第五六八一號裁定送觀察、勒戒
    後，認無繼續施用毒品之傾向，乃由臺灣彰化地方法院檢察
    署檢察官以八十九年度毒偵字第六二○一號為不起訴處分確
    定在案；於九十年間復因施用毒品案件，又經該院以九十年
    度毒聲字第一五一八號裁定送觀察、勒戒，認有繼續施用毒
    品之傾向，經該院以九十年度毒聲字第二五二一號裁定令入
    戒治處所施以強制戒治一年，嗣因強制戒治執行滿三月，經
    評定為合格而無繼續戒治必要，再經該院以九十一年度毒聲
    字第五八九號裁定停止戒治，所餘戒治期間付保護管束，甫
    於九十一年六月二十五日戒治期滿執行完畢。又甲○○所犯
    前揭連續施用第一級毒品、第二級毒品犯行，分別經臺灣彰
    化地方法院判處有期徒刑九月、五月，並定應執行有期徒刑
    一年確定在案；又另犯竊盜案件，經臺灣彰化地方法院判處
    有期徒刑七月確定，二者因不合於定應執行刑要件，因而接
    續執行，甲○○入監執行後，於九十二年六月二十五日縮短
    刑期假釋出監，甫於九十二年九月二十九日假釋期滿，以已
    執行完畢論。詎甲○○猶不知戒絕，明知海洛因及甲基安非
    他命（起訴書誤載為安非他命，業經蒞庭檢察官當庭更正）
    已分別列為毒品危害防制條例第二條第二項第一款、第二款
    所稱之第一級毒品及第二級毒品，竟於強制戒治執行完畢後
    五年內，於自不詳姓名年籍綽號「阿妹」、「小虎」之人處
    購得第一級毒品海洛因及第二級毒品甲基安非他命後，即基
    於施用第一級毒品海洛因之概括犯意，自九十三年九月一日
    起至九十四年六月十三日止，在其位於彰化縣彰化市○○路
    ○段二巷一一號住處附近某媽祖廟旁及臺中市某公園廁所內
    ，以將第一級毒品海洛因加水稀釋後，再以注射針筒注射血
    管或以將第一級毒品海洛因粉末摻於香煙內，點燃香煙吸入
    體內等方式，連續施用第一級毒品海洛因多次，其於九十三
    年九月一日起至同年十月底某日間，平均每月施用二次，其
    後則每日施用一次；另基於施用第二級毒品甲基安非他命概
    括犯意，自九十三年九月一日起至九十四年六月十五日止，
    以將第二級毒品甲基安非他命放置在玻璃球吸食器內，然後
    以火燒烤其底部，使生白煙吸入體內之方法，連續施用第二
    級毒品甲基安非他命多次，平均每星期施用一次。其間分別
    於：
  (一)九十三年九月三日（併辦意旨書誤載為二十三日）晚間十一
    時四十五分許，接受彰化縣警察局彰化分局列管毒品犯罪人
    定期採尿調驗時，經警採集其尿液送驗結果，呈嗎啡、甲基
    安非他命陽性反應。
  (二)同年十月十一日晚間十時五十五分許，在臺中市北屯區庄內
    巷三二號前為警查獲，並扣得甲○○所有之第一級毒品海洛
    因一小包（淨重零點一二公克）及供其施用第一級毒品海洛
    因所用之注射針筒一支。
  (三)同年十二月二十二日上午十一時四十二分許，接受彰化縣警
    察局彰化分局列管毒品犯罪人定期採尿調驗時，經警採集其
    尿液送驗結果，呈嗎啡、甲基安非他命陽性反應。
  (四)九十四年一月十五日下午三時許，在其前開住處為警查獲，
    並扣得其所有之第一級毒品海洛因一小包（淨重零點零一公
    克）、殘留第二級毒品甲基安非他命之殘渣袋一個及供其施
    用第二級毒品甲基安非他命所用之吸食器一組。
  (五)同年一月二十一日下午二時三十分許，在彰化縣彰化市○○
    路○段五一二巷一一○弄口為警查獲，並扣得其所有供施用
    第一級毒品海洛因所用之注射針筒一支。
  (六)同年一月二十七日上午七時十八分許，接受彰化縣警察局彰
    化分局列管毒品犯罪人定期採尿調驗時，經警採集其尿液送
    驗結果，呈嗎啡陽性反應。
  (七)同日上午十時二十九分許，接受彰化縣警察局彰化分局列管
    毒品犯罪人定期採尿調驗時，經警採集其尿液送驗結果，呈
    甲基安非他命陽性反應。
  (八)同年四月二十三日下午一時五十分許，因竊盜案為警查獲，
    經其同意採尿送驗結果，呈嗎啡、甲基安非他命陽性反應。
  (九)同年六月十六日，經通緝到案時，為警採集其尿液送驗結果
    ，呈甲基安非他命陽性反應。
二、案經臺中市警察局第六分局報告臺灣臺中地方法院檢察署檢
    察官偵查起訴及彰化縣警察局彰化分局報告臺灣彰化地方法
    院檢察署檢察官移送併辦。
    理  由
一、訊據被告甲○○對於在上開時、地，連續多次非法施用第一
    級毒品海洛因及第二級毒品甲基安非他命之犯罪事實供承不
    諱，且被告於犯罪事實欄一、(一)、(二)、(三)、(四)、(五)及(八)所載
    時、地為警採集尿液送驗結果，均呈嗎啡及甲基安非他命陽
    性反應；於犯罪事實欄一、(六)所載時、地為警採集尿液送驗
    結果，呈嗎啡陽性反應；又其於犯罪事實欄一、(七)、(九)所載
    時、地為警採集尿液送驗結果，則呈甲基安非他命陽性反應
    ，有詮昕科技股份有限公司、彰化縣衛生局分別出具濫用藥
    物尿液檢驗報告及煙毒尿液檢驗成績書附卷可稽，而其於犯
    罪事實欄一、(二)及(四)所載時地為警查扣之白粉各一包，經分
    別送法務部調查局鑑定結果，均含有第一級毒品海洛因成分
    （淨重分別為零點一二公克、零點零一公克）等情，亦有該
    局九十三年十一月十八日調科壹字第一二○○一四七四○號
    及九十四年三月三日調科壹字第一四○○一一一九一號鑑定
    通知書二份在卷足憑。此外，復有被告所有供施用第一級毒
    品海洛因所用之注射針筒二支及供施用第二級毒品甲基安非
    他命所用之吸食器一組扣案可資佐證；足見被告之自白與事
    實相符，而堪以採信。本件事證明確，被告連續施用第一級
    毒品海洛因及第二級毒品甲基安非他命犯行，均堪以認定。
二、被告前因施用毒品案件，經臺灣彰化地方法院以八十九年度
    毒聲字第五六八一號裁定送觀察、勒戒後，認無繼續施用毒
    品之傾向，乃由臺灣彰化地方法院檢察署檢察官以八十九年
    度毒偵字第六二○一號為不起訴處分確定在案；於九十年間
    復因施用毒品案件，又經該院以九十年度毒聲字第一五一八
    號裁定送觀察、勒戒，認有繼續施用毒品之傾向，經該院以
    九十年度毒聲字第二五二一號裁定令入戒治處所施以強制戒
    治一年，嗣因強制戒治執行滿三月，經評定為合格而無繼續
    戒治必要，再經該院以九十一年度毒聲字第五八九號裁定停
    止戒治，所餘戒治期間付保護管束，甫於九十一年六月二十
    五日戒治期滿執行完畢，有臺灣臺中地方法院檢察署刑案資
    料查註紀錄表、全國施用毒品案件紀錄表、臺灣高等法院被
    告全國前案紀錄表及臺灣高等法院在監在押全國紀錄表各一
    份附卷可參。被告於前案強制戒治執行完畢後，五年內再犯
    本件施用第一級、第二級毒品罪，應予依法論科。
三、查海洛因、甲基安非他命分別係毒品危害防制條例第二條第
    二項第一款、第二款所規定之第一級、第二級毒品。被告於
    前案強制戒治執行完畢後，五年內再行施用第一級毒品海洛
    因及第二級毒品甲基安非他命之行為，核係犯同條例第十條
    第一項之施用第一級毒品罪、第十條第二項之施用第二級毒
    品罪。其持有毒品之行為，意在供己施用，故持有之低度行
    為，應為施用之高度行為所吸收，均不另論罪。被告先後多
    次施用第一級毒品海洛因及第二級毒品甲基安非他命之犯行
    ，均分別時間緊接，且觸犯構成要件相同之罪，顯均係基於
    概括犯意反覆為之，應依刑法第五十六條連續犯之規定，分
    別論以一罪，並各加重其刑。被告所犯上開連續施用第一級
    毒品罪及連續施用第二級毒品罪之間，犯意各別，行為互殊
    ，應予分論併罰。又被告於九十年間，因連續施用第一級毒
    品、第二級毒品犯行，分別經臺灣彰化地方法院判處有期徒
    刑九月、五月，並定應執行有期徒刑一年確定在案；又另犯
    竊盜案件，經臺灣彰化地方法院判處有期徒刑七月確定，二
    者因不合於定應執行刑要件，因而接續執行，入監執行後，
    於九十二年六月二十五日縮短刑期假釋出監，甫於九十二年
    九月二十九日假釋期滿，以已執行完畢論，有前揭刑案資料
    查註紀錄表及被告全國前案紀錄表可參，其受有期徒刑執行
    完畢後五年內再犯本件有期徒刑以上之上開二罪，均為累犯
    ，應各依法遞加重其刑。如犯罪事實欄所示之犯罪行為，公
    訴人雖僅就被告自九十三年九月一日起至同年十月五日止之
    連續施用第一級毒品海洛因犯行及自九十三年九月一日起至
    同年十月一日止之連續施用第二級毒品甲基安非他命犯行提
    起公訴，就其餘施用第一級毒品海洛因及第二級毒品甲基安
    非他命之犯行，均未為起訴，惟各該部分犯行，既與起訴部
    分之連續施用第一級毒品罪及連續施用第二級毒品罪分別有
    連續犯之裁判上一罪關係，自為起訴效力所及，本院自應併
    予審理，附此敘明。爰審酌被告前因施用毒品犯行，甫經觀
    察、勒戒及強制戒治，甚至刑之執行，竟猶不知戒絕，再施
    用毒品不輟，於不到一年之期間內即為警查獲九次施用毒品
    之犯行，且歷次為警查獲後，猶再施用毒品不輟，無視於毒
    品對於自身健康之戕害及國家對於杜絕毒品犯罪之禁令，惡
    性非輕，又其於本院審理時屢經傳、拘不到，經發布通緝始
    到案，尚乏接受裁判之意願，惟念其本院審理時坦認罪行，
    態度尚佳等一切情狀，各量處如主文所示之刑，並定其應執
    行刑。
四、扣案之第一級毒品海洛因二小包（淨重分別為零點一二公克
    、零點零一公克），為毒品危害防制條例第二條第二項第一
    款所指之第一級毒品，屬違禁物；又扣案之第二級毒品甲基
    安非他命殘渣袋一個，因與殘留之第二級毒品甲基安非他命
    無從析離，而甲基安非他命又屬毒品危害防制條例第二條第
    二項第二款所指之第二級毒品，是該殘渣袋整體應視同毒品
    ，亦屬違禁物，爰均依同條例第十八條第一項前段規定，沒
    收銷燬之。另扣案之注射針筒二支、吸食器一組，均為被告
    所有，且分別係供其犯施用第一級、第二級毒品罪所用之物
    ，業據被告於本院審理時供明在卷，爰依刑法第三十八條第
    一項第二款規定，宣告沒收。
據上論斷，應依刑事訴訟法第二百七十三條之一第一項、第二百
九十九條第一項前段，毒品危害防制條例第十條第一項、第二項
、第十八條第一項前段，刑法第十一條、第五十六條、第四十七
條、第五十一條第五款、第三十八條第一項第二款，判決如主文
。
本案經檢察官乙○○到庭執行職務。
中　　華　　民　　國　　94　　年　　8 　　月　　16　　日
                    刑事第四庭  法  官  郭妙俐
上正本證明與原本無異。
如不服本判決，應於送達後十日內向本院提出上訴狀（須附繕
本），上訴於臺灣高等法院臺中分院。
                                書記官  黃雅青
中　　華　　民　　國　　94　　年　　8 　　月　　16　　日
附錄本案論罪科刑法條全文
毒品危害防制條例第十條
施用第一級毒品者，處六月以上五年以下有期徒刑。
施用第二級毒品者，處三年以下有期徒刑。
